【裁判字號】    90,易,1323
【裁判日期】    900827
【裁判案由】    竊盜等
【裁判全文】
臺灣桃園地方法院刑事判決                          九十年度易字第一三二三號
    公  訴  人  臺灣桃園地方法院檢察署檢察官
    被      告  丙○○
    被      告  甲○○
右列被告因竊盜等案件，經檢察官提起公訴（九十年度偵字第二九三０號、九十年度
偵緝字第二七三號），本院判決如左：
    主  文
丙○○連續竊盜，處有期徒刑玖月。
甲○○故買贓物，處有期徒刑伍月，如易科罰金，以佰元折算壹日；又收受贓物，
處有期徒刑月，如易科罰金，以佰元折算壹日。應執行有期徒刑柒月，如易科罰
金，以佰元折算壹日。
    事  實
一、丙○○前於民國八十三年間因違反麻醉藥品管理條例案件，經本院判處有期徒刑
    五年三月確定，八十五年一月十八日假釋付保護管束，指揮書執畢日期八十八年
    十月十七日（經撤銷假釋），又於八十五年間因違反麻醉藥品管理條例案件，經
    判處有期徒刑五月，八十六年間因贓物案件經判處有期徒刑四月，八十六年間因
    竊盜案件，經判處有期徒刑五月，定應執行刑一年（未構成累犯），詎仍不知悔
    改，基於意圖為自己不法所有之概括犯意，(一)先於八十九年三月六日凌晨零時許
    ，在桃園縣桃園市○○路、延平路口（起訴書誤載為大林路、文明路口），竊取
    乙○○所有之車號ＫＣ－六九七二號自小客車，得手後供己使用，同年三月間某
    日，在桃園縣復興鄉某處，將該車贈與明知為贓車之甲○○使用；(二)八十九年四
    月二十九日十四時許（起訴書誤載為五月五日十二時許），在桃園縣平鎮市○○
    路○段一二九號前，竊取丁○○所有之車號ＦＺ－三０八八號自小客車一輛，得
    手後供己使用，同年五月間，在桃園縣復興鄉某處以新臺幣一萬元代價售與明知
    為贓車之甲○○。嗣甲○○因所駕駛之ＦＺ－三０八八號自小客車故障，乃將車
    牌二面取下改懸掛於原車號ＫＣ－六九七二號之自小客車上使用，九十年一月十
    九日十八時許，甲○○駕駛上開懸掛ＦＺ－三０八八號車牌之自用小客車行經桃
    園縣復興鄉澤仁村十六鄰台七線十七公里處時，為警查獲，並扣得鑰匙一把。
二、案經桃園縣警察局大溪分局報請臺灣桃園地方法院檢察署檢察官偵查起訴。
    理  由
一、訊據被告甲○○對於右揭收受及故買贓物犯行，均坦承不諱，被告丙○○對於竊
    取車號ＦＺ－三０八八號自小客車及將該車出售予明知為贓物之被告甲○○之事
    實，供承不諱，惟否認有竊取車號ＫＣ－六九七二號自小客車行為云云。
二、經查：車號ＫＣ－六九七二號自小客車係被害人乙○○所有，於八十九年三月六
    日凌晨零時許，在桃園縣桃園市○○路、延平路口失竊，而車號ＦＺ－三０八八
    號自小客車係被害人丁○○所有，於八十九年四月二十九日十四時許，在桃園縣
    平鎮市○○路○段一二九號前失竊等事實，業據被害人乙○○、丁○○指訴歷歷
    ，並有車輛竊盜查詢表、贓物領據各二份及照片十二幀在卷可稽，又該二部自小
    客車均係被告丙○○因欲與被告甲○○合資經營山產生意，見卓某無車可用，乃
    於竊取後在桃園縣復興鄉山上，分別交付及以一萬元代價出售予明知為贓物之被
    告甲○○等事實，亦據被告甲○○供承在卷，衡以被告甲○○、丙○○二人並無
    仇隙，又曾欲合資經營生意，甲○○自無攀誣而故陷丙○○於罪之可能，因之，
    被告甲○○供承車號ＫＣ－六九七二號自小客車係被告丙○○竊得後送伊使用等
    語，應可採信，被告丙○○否認有竊取ＫＣ－六九七二號自小客車云云，並無可
    採，本件事證明確，被告犯行均堪認定，應予依法論科。
三、核被告丙○○所為係犯刑法第三百二十條第一項之竊盜罪，被告甲○○所為係犯
    刑法第三百四十九條第一項之收受贓物罪及同條第二項故買贓物罪。被告丙○○
    先後二次竊盜犯行，時間緊接，方法相同，所犯構成要件相同罪名，顯係基於概
    括犯意反覆為之，應依刑法第五十六條規定論以連續犯一罪，並加重其刑，被告
    甲○○所犯上開二罪，犯意各別，行為互殊，應予分論併罰，爰審酌被告二人犯
    罪之動機、目的、手段，犯罪所生之危害及犯罪後之態度等一切情狀，分別量處
    如主文所示之刑，並就被告甲○○所宣告之有期徒刑定其應執行刑。又被告甲○○行為後，刑法第四十一條於九十年一月十日修正公布，同年月十二日起施行，
    經比較新舊法，以修正後之新法有利於被告甲○○，依刑法第二條第一項前段規
    定，應就被告甲○○所宣告及定執行刑諭知易科罰金之折算標準。扣案鑰匙一支
    雖為被告甲○○所有，然被告丙○○所交付之自用小客車並無需用鑰匙即可啟動
    等情，已據被告甲○○供承在卷，則扣案鑰匙既非被告供犯罪（贓物）所用之物
    ，自不得沒收，併予敘明。
據上論斷，應依刑事訴訟法第二百九十九條第一項前段，刑法第二條第一項前段、第
五十六條、第三百二十條第一項、第三百四十九條第一項、第二項、修正後刑法第四
十一條第一項前段、第二項，第五十一條第五款，罰金罰鍰提高標準條例第一條前段
、第二條，判決如主文。
本案經檢察官陳美華到庭執行職務。
中      華      民      國      九十        年    八      月  二十七    日
                                臺灣桃園地方法院刑事第一庭
                                    法  官    黃  斯  偉
右正本證明與原本無異。
如不服本判決，應於判決送達後十日內向本院提出上訴狀( 應附繕本 )，上訴於
臺灣高等法院。
                                    書記官    薛  淑  玲
中      華      民      國      九十        年    九      月      四    日
附論罪科刑依據之法條：
刑法第三百二十條
意圖為自己或第三人不法之所有，而竊取他人之動產者，為竊盜罪，處五年以下有期
徒刑、拘役或五百元以下罰金。
意圖為自己或第三人不法利益，而竊佔他人之不動產者，依前項之規定處斷。
前二項之未遂犯罰之。
刑法第三百四十九條
收受贓物者，處三年以下有期徒刑、拘役或五百元以下罰金。
搬運、寄藏、故買贓物或為牙保者，處五年以下有期徒刑、拘役或科或併科一千元以
下罰金。
因贓物變得之財物，以贓物論。


司法院資訊處製作；財團法人民間司法改革基金會備份。
